臺灣彰化地方法院刑事判決　　　　　　　94年度訴字第1011號
公　訴　人　臺灣彰化地方法院檢察署檢察官
被　　　告　甲○○
上列被告因違反毒品危害防制條例案件，經檢察官提起公訴（94
年度毒偵字第1883號）及移送併案審理（94年度毒偵字第2699、
3297、3418號），被告於本院準備程序中就被訴事實為有罪之陳
述，經本院合議庭裁定改依簡式審判程序審理，並判決如下：
    主  文
甲○○連續施用第一級毒品，累犯，處有期徒刑壹年；扣案之第
一級毒品海洛因貳包（分別為淨重零點零柒公克、毛重零點陸公
克）沒收銷燬之，注射針筒壹支、塑膠空袋壹只均沒收。
    事  實
一、甲○○前因竊盜案件，經本院以89年度彰簡字第722 號判決
    判處有期徒刑7 月，緩刑3 年確定；緩刑期間內又因竊盜案
    件，經本院以91年度易字第1204號判決判處有期徒刑1 年，
    上訴後於民國92年4 月16日經臺灣臺中高等法院以92年度上
    易字第522 號判決駁回上訴確定；前開緩刑宣告並經裁定撤
    銷，而接續執行前開二罪，已於93年9 月2 日縮短刑期假釋
    出監付保護管束，並於93年12月4 日縮刑期滿未經撤銷假釋
    ，視為執行完畢；另因施用毒品案件，經本院以93年度毒聲
    字第992 號裁定送觀察、勒戒後，認無繼續施用毒品之傾向
    ，已於94年1 月6 日執行完畢釋放，由臺灣彰化地方法院檢
    察署檢察官以93年度毒偵字第3986號為不起訴處分確定。猶
    不思悔改，於前揭觀察、勒戒執行完畢釋放後5 年內，復基
    於施用第一級毒品海洛因之概括犯意，自94年2 月中旬某日
    起，至同年8 月18日下午6 時許止，在彰化縣彰化市○○路
    某遊藝場、彰化縣彰化市○○路黃昏市場附近之土地公廟廁
    所內、彰化縣彰化市火車站之公共廁所內及其他不特定地點
    等處，以將海洛因混合礦泉水置於針筒內注射體內、或將海
    洛因摻入香菸中再點火使產生煙霧吸用之方式，連續施用第
    一級毒品海洛因多次，頻率約每2 、3 天施用1 次。期間內
    先於94年4 月9 日下午5 時40分許，在彰化縣彰化市○○街
    之陽明國中運動公園前為警查獲，並扣得其所有之第一級毒
    品海洛因1 包（淨重0.07公克）；又於94年4 月15日因竊盜
    案件為警查獲時，經其同意採驗其尿液亦呈嗎啡陽性反應；
    再於94年6 月30日上午9 時30分許，在彰化縣彰化市○○路
    94號前為警查獲，並扣得其所有之第一級毒品海洛因1 包（
    毛重0.6 公克）；末於94年7 月6 日中午12時20分許，在彰
    化縣彰化市○○路35號之富城賓館508 室內為警再次查獲，
    並扣得其所有，供其施用第一級毒品海洛因所用之注射針筒
    1 支及塑膠空袋1 只；及於本院審理時主動供出上情。
二、案經彰化縣警察局彰化分局先後報告臺灣彰化地方法院檢察
    署檢察官偵查起訴及移送併案審理。
    理  由
一、被告甲○○於準備程序中，先就上揭犯罪事實為有罪之陳述
    ，且所犯係死刑、無期徒刑、最輕本刑為3 年以上有期徒刑
    以外之罪，經本院合議庭依刑事訴訟法第273 條之1 第1 項
    之規定，裁定由法官一人獨任進行簡式審判程序，合先敘明
    。
二、上開犯罪事實，業據被告於本院審理中坦承不諱，且被告於
    前揭時地4 次獲案後經採其尿液送驗之結果，均呈嗎啡陽性
    反應（按一般施用海洛因者會在其體內代謝為嗎啡成分殘留
    ，並經由尿液排出），有彰化縣警察局彰化分局委託檢驗尿
    液代號與真實姓名對照認證單4 紙、彰化縣衛生局94年4 月
    18日煙檢字第941491號、94年4 月25日煙檢字第941597號、
    94年7 月11日煙檢字第942789號、94年7 月18日煙檢字第94
    2884號煙毒尿液檢驗成績書各1 份附卷可稽，並有注射針筒
    1 支、塑膠空袋1 只扣案可佐；又於94年4 月9 日扣案之白
    色粉末1 包，經送法務部調查局鑑驗，確為第一級毒品海洛
    因（淨重0.07公克）無訛，此有法務部調查局94年6 月3 日
    調科壹字第140011600 號鑑定通知書1 份在卷可憑，另於94
    年6 月30日扣案之白色粉末1 包（毛重0.6 公克），為第一
    級毒品海洛因，業據被告於本院審理中供述明確，而被告驗
    尿結果呈嗎啡陽性反應，確有施用第一級毒品海洛因等情，
    應認前開扣案物確為海洛因無訛；再參以施用第一級毒品海
    洛因具成癮性，在生理上或心理上都會對海洛因產生強烈的
    需求與依賴，一旦停用，會有發汗、流淚、緊張、無法入睡
    、出現劇烈嘔吐、發冷、血壓升高等禁斷症狀等情，足徵被
    告自白與事實相符，堪予採信。而被告前因施用毒品案件，
    經本院以93年度毒聲字第992 號裁定送觀察、勒戒後，認無
    繼續施用毒品之傾向，已於94年1 月6 日執行完畢釋放，有
    臺灣高等法院被告前案紀錄表1 份在卷可參，被告於前揭觀
    察、勒戒執行完畢釋放後5 年內，再犯施用毒品犯行，亦堪
    認定。本案事證已臻明確，被告施用第一級毒品海洛因犯行
    堪予認定，應依法論科。
三、核被告所為，係犯毒品危害防制條例第10條第1 項施用第一
    級毒品罪。其為供己施用而於施用前後持有海洛因之低度行
    為，為其施用之高度行為所吸收，不另論罪。又被告先後多
    次施用第一級毒品犯行，時間緊接，所犯為構成要件相同之
    罪名，顯係基於概括犯意反覆為之，應依連續犯之規定，論
    以一罪，並依法加重其刑。被告前開犯罪事實中，除自94年
    3 月底某日起，至94年4 月7 日下午4 時許止，連續施用海
    洛因多次之犯行，經檢察官提起公訴外，其餘部分之犯行雖
    未據檢察官提起公訴，惟該部分犯行與檢察官起訴經本院論
    罪部分有連續犯裁判上一罪之關係，自為起訴效力所及，應
    由本院併予審理，附此敘明。又查被告曾因竊盜案件，經法
    院判處有期徒刑7 月，緩刑3 年確定；緩刑期間內又因竊盜
    案件，再經法院判處有期徒刑1 年確定；前開緩刑宣告並經
    裁定撤銷，而接續執行前開二罪，已於93年9 月2 日縮短刑
    期假釋出監付保護管束，並於93年12月4 日縮刑期滿未經撤
    銷假釋，視為執行完畢，有臺灣高等法院被告前案紀錄表乙
    紙附卷可憑，其受此有期徒刑執行完畢後，5 年以內再犯有
    期徒刑以上之罪，為累犯，應依法遞予加重其刑。爰審酌被
    告甫於94年1 月6 日觀察、勒戒執行完畢，竟隨即於同年2
    月初某日起復行施用毒品，且本次犯罪期間內4 次為警查獲
    ，仍未能停止吸毒犯行，足見其自制能力尚有未足，有接受
    相當期間監禁教化之必要，以促其及早矯正吸毒惡習；惟念
    其犯罪之動機、目的係因施用毒品之習性難以戒除，其犯罪
    手段僅係戕害自己之身心、施用毒品次數、時間及犯罪後雖
    坦承犯行，但係經拘提始到案之態度等一切情狀，量處如主
    文所示之刑，以示懲儆。扣案被告所有之海洛因2 包（分別
    為淨重0.07公克及毛重0.6 公克），核屬毒品危害防制條例
    第2 條第2 項第1 款之第一級毒品，均應依同條例第18條第
    1 項前段之規定，沒收銷燬之；扣案之注射針筒1 支及塑膠
    空袋1 只，均為被告所有，且係供其施用第一級毒品海洛因
    犯罪所用之物，業據被告於本院審理時供明在卷，爰依刑法
    第38條第1 項第2 款之規定宣告沒收之。
據上論斷，應依刑事訴訟法第273 條之1 第1 項、第299 條第1
項前段，毒品危害防制條例第10條第1 項、第18條第1 項前段，
刑法第11條前段、第56條、第47條、第38條第1 項第2 款，判決
如主文。
本案經檢察官鮑慧忠到庭執行職務。
中　　華　　民　　國　　94　　年　　9 　　月　　 9  　日
　　　　　　　　　刑事第一庭    法　官　吳永梁
以上正本證明與原本無異。
如不服本判決，應於判決送達後10日內向本院提出上訴狀 (須附
繕本)。
中　　華　　民　　國　　94　　年　　9　　月　　12   　日
                                書記官  陳美敏
附錄論罪科刑法條全文：
毒品危害防制條例第10條
施用第一級毒品者，處六月以上五年以下有期徒刑。
施用第二級毒品者，處三年以下有期徒刑。
